【裁判字號】    90,上易,1011
【裁判日期】    900717
【裁判案由】    竊盜
【裁判全文】
臺灣高等法院臺中分院刑事判決                    九十年度上易字第一一一號
    上  訴  人  臺灣台中地方法院檢察署檢察官
    被      告  丁○○
右上訴人因竊盜案件，不服臺灣臺中地方法院八十九年度易字第三八四五號中華九十
年三月二十八日第一審判決（起訴案號：臺灣臺中地方法院檢察署八十九年度偵字第
一七０八０號），提起上訴，及臺灣臺中地方法院檢察署移送併辦（九十年度偵字第
六九七四號、八十九年度偵字第一四一五一號），本院判決如左：
      主  文
原判決撤銷。
丁○○連續攜帶兇器竊盜，累犯，處有期徒刑壹年貳月。
      事  實
一、丁○○前於民國八十五年間犯竊盜、偽造文書罪，經臺灣臺中地方法院判處有期
    徒刑五月、七月，定應執行刑為十月，於八十六年三月十五日縮短刑期執行完畢
    ，猶不知悔改，復基於為自己不法所有之概括犯意：１、先於八十九年八月十七
    日早上七時許，在台中縣東勢鎮○○路五九三之九號東興修配廠前，持Ｔ型起子
    一支，竊取丙○○所有裕隆牌一九九０年份、一七九六ＣＣ、引擎號碼為ＹＬＮ
    九二三ＳＤ０八六三七號、車牌號碼為ＪＱ－三四九二號自用小客車一輛（價值
    約為新臺幣四、五萬元），經丙○○發現後報警處理，嗣丙○○在同日早上八時
    三十分許，在上開失竊地點前發現丁○○駕駛其失竊之ＪＱ－三四九二號車輛由
    修配廠前東關路由天行超市旁巷子出來，即與東興修配廠之員工合力追捕，於同
    日早上九時許，在東勢鎮竹圍烤肉區附近小巷中捕獲丁○○，並將丁○○帶回東
    興修配廠後報警處理，並在前開失竊之車上扣得丁○○行竊所用之工具Ｔ型起子
    一支。２、嗣於前開竊取車輛案件偵查期間，不知悔改，仍再承前開同一概括犯
    意，於八十九年九月十三日凌晨，在台中縣東勢鎮○○里○○路上，見豪山國際
    股份有限公司所有之電腦主機一部、ＨＰ－６Ｐ雷射印表機一部、ＲＩＣＯＨ傳
    真機一部（合計價值為新臺幣十萬四千五百五十二元，遭不詳姓名者竊取後，以
    布袋蓋著置放在路邊）無人看管，乃予以竊取之，並隨即以新臺幣（下同）一萬
    元之代價出售予不知情之乙○○（另經檢察官為不起訴處分），嗣於八十九年十
    月十八日晚上七時三十分許，在台中縣東勢鎮○○里○○○街一三０號乙○○住
    處，為警查獲乙○○持有毒品（另由檢察官偵辦）及前開電腦等物，並循線查獲
    丁○○。
二、案經臺中縣警察局東勢分局報告臺灣臺中地方法院檢察署檢察官偵查起訴及同署
    檢察官移送併辦。
      理  由
一、訊據被告丁○○矢口否認有竊盜犯行，辯稱前開車輛係綽號「阿文」之男子所駕
    駛，被告雖在車上，但不知是贓車，後來「阿文」逃掉了，該車並非被告所竊，
    另被告亦未竊取電腦等物，電腦失竊當天被告與父親一起擺地攤做生意，因被告
    於偵查中係與乙○○一同出庭，乙○○一直拜託被告幫他擔罪，被告始會在偵查
    中承認有竊取電腦等語。惟查：１、被告竊取前開車輛部分：被告係在九年八月
    十七日上午九時許，在前開烤肉區附近之小巷中為丙○○捕獲並帶回東興修配廠
    報警處理，且在該失竊之車上扣得Ｔ型起子一支，被告被捕獲時僅有其一人在場
    ，並無其辯稱之「阿文」或他人在場等情，為被告坦承在卷，核與被害人丙○○
    在警訊證述情節相符，並有被害人追捕被告之路線圖一份附於偵查卷可稽，另被
    害人追捕前開車輛時，係由被告駕駛一節，亦據被害人指訴在卷，另有臺中縣警
    察局車輛遺失電腦輸入單、車籍作業系統查詢認可資料、車輛照片、贓物認領保
    管單各一份附卷、Ｔ型起子一支扣案可稽，被告辯稱該車係由「阿文」者駕駛，
    被告並未駕車，亦未竊取車輛等情，顯為卸責之詞，不足採信，本件事證明確，
    被告此部分犯行至堪認定。２、被告竊取電腦等物部分：前開電腦等物係由被告
    竊得並以一萬元之代價出售予乙○○一節，業據被告在臺灣臺中地法院檢察署八
    十九年度偵字第一四一五一號案件偵查中坦承不諱（見該卷第五十五頁），並經
    被害人即前開公司負責人戊○○在警訊、原審指訴在卷，及證人乙○○在警訊、
    偵查、原審及本院結證屬實，另本件係因接獲線報顯示乙○○住處有毒品及電腦
    ，因而申請搜索票前往搜索，於扣得前開電腦等物後，乙○○表示係大茅埔的「
    阿田」賣給他的，警員即調出被告之口卡供乙○○指認，乙○○即確定是被告賣
    給他等語，業據警員董立君在原審結證屬實，復有電腦照片、贓物認領據一份在
    卷可稽，事證明確。再前開電腦失竊當天證人即被告父親姚文進是到東勢鎮大麻
    埔三山國王廟擺夜市，是晚上十一時左右回家，當天被告有無與證人一起擺夜市
    ，證人已不記得一節，業據證人姚文進在原審證稱在卷，無法為有利被告之證據
    ，另證人董立君雖在原審證稱沙連河地方偏僻，距離豪山大約幾公里左右等語，
    惟同時亦證稱開車可到達沙連河，核與買賣失竊物怕他人發現選在僻靜處以避人
    耳目等常情尚不違背，自難因該地偏僻即認被告不可能在該處出售電腦等物，是
    證人董立君之上開證詞不足以為有利被告之證據，併予明。再被告在偵查中與
    乙○○坐同一囚車出庭應訊等情，固經乙○○供稱在卷，惟該電腦確係被告出售
    予乙○○一節，業經乙○○指證明確，自難僅因被告與乙○○曾坐同一囚車出庭
    應訊，即認被告坦承行竊犯行係應乙○○之要求所為，附此明。綜上所述，本
    件事證明確，被告所辯均係卸責之詞，不足採信，被告犯行洵堪認定。
二、按Ｔ型起子足供兇器使用，被告持該起子行竊，核其所為係犯刑法第三百二十一
    條第一項第三款帶兇器竊盜罪、另被告竊取電腦部分係犯同法第三百二十條第
    一項竊盜罪。被告先後二行為，時間緊接，所犯罪名相同，顯係出於概括之犯意
    為之，為連續犯，爰依刑法第五十六條之規定以一罪論並依刑法第三百二十一條
    第一項第三款處斷，且加重其刑。被告前於八十五年間犯竊盜、偽造文書罪，經
    臺灣臺中地方法院判處有期徒刑五月、七月，定應執行刑為十月，於八十六年三
    月十五日縮短刑期執行完畢，有臺灣高等法院被告全國前案紀錄表、臺灣臺中地
    方法院檢察署刑案資料查註紀錄表各一份在卷可稽，五年以內再犯本件有期徒刑
    以上之罪，為累犯，依刑法第四十七條規定加重其刑。原審未予詳查，遽為被告
    無罪之判決，又對於被告竊取上開車輛部分未及審酌，均有未洽，檢察官上訴指
    摘原判決判決無罪不當，求予撤銷改判，為有理由，應由本院予以撤銷改判。爰
    審酌被告素行不佳、犯罪手段、犯罪所得財物、犯罪後尚無悔意等一切情狀，量
    處如主文所示之刑。扣案供被告行竊之Ｔ起子一支，業經被告否認為其所有，復
    無其他積極事證堪認係被告所有之物，爰不予宣告沒收。
三、被告竊取前開ＪＱ－三四九二號車輛部分（臺灣臺中地方法院檢察署移送併辦之
    九十年度偵字六九七四號、八十九年度偵字一四一五一號部分），雖未據起訴，
    惟與前開業經起訴判刑部分有連續犯之裁判上一罪關係，為起訴力所及，本院
    自得併予審判之。
據上論結，應依刑事訴訟法第三百六十九條第一項前段、第三百六十四條、第二百九
十九條第一項前段、刑法第五十六條、第三百二十一條第一項第三款、第四十七條，
判決如主文。
本案經檢察官甲○○到庭執行職務。
中       華       民       國   九  十    年     七      月   十七      日
                                臺灣高等法院臺中分院刑事第八庭
                                      審判長法  官  羅  得  村
                                            法  官  劉  榮  服
                                            法  官  陳  賢  慧
右正本證明與原本無異。
不得上訴。
                                            書記官  許  麗  花
中       華       民       國   九  十    年     七      月    十八     日
                                                                        Ｋ


司法院資訊處製作；財團法人民間司法改革基金會備份。
